臺灣臺南地方法院刑事判決　　　　　　 100年度易字第1196號
公　訴　人　臺灣臺南地方法院檢察署檢察官
被　　　告　蘇韋霖
上列被告因竊盜案件，經檢察官提起公訴（100年度偵字第6672
號）被告就被訴事實為有罪之陳述，本院裁定進行簡式審判程序
，判決如下：
    主  文
蘇韋霖犯攜帶兇器竊盜罪，共四罪，各處有期徒刑陸月，扣案之
活動扳手及螺絲起子各壹支均於各罪項下沒收。又犯攜帶兇器竊
盜罪，處有期徒刑捌月。應執行有期徒刑壹年拾月，扣案之活動
扳手及螺絲起子各壹支均沒收。
    事實及理由
一、本案被告所犯刑法第321條第1項第3款之加重竊盜罪，並非
    死刑、無期徒刑或最輕本刑有期徒刑3年以上之罪，亦非高
    等法院管轄第一審案件，且被告於本院程序進行中，先就被
    訴事實為有罪之陳述，經告知被告簡式審判程序之旨，並經
    檢察官、被告之同意，而以簡式審判程序審理，有本院筆錄
    乙份在卷可稽（見本院卷第10頁），是本案之證據調查，依
    刑事訴訟法第273條之2規定，不受同法第159條第1項、第16
    1條之2、第161條之3、第163條之1及第164條至第170條規定
    之限制；並得依同法第310條之2準用第454條之規定製作略
    式判決書，合先敘明。
二、本件犯罪事實及理由均引用檢察官起訴書之記載（如附件）
    。犯罪事實第7、8行「又於99年12月6日至100年3月17日之
    間」更正為「又於99年12月6日至100年3月11日之間」，並
    補充犯罪事實：竊盜方式均以扣案活動扳手及螺絲起子拆
    解竊取。嗣警方調閱100年3月7日下午3、4時許在興國管
    理學院之相關監視器影像畫面，依錄得之上開機車資料循線
    查知蘇韋霖涉及100年3月7日下午之竊案，員警乃於100年4
    月7日上午9時許，持本院核發之100年度聲搜字第5633號搜
    索票，至蘇韋霖位於臺南市中西區○○○街122巷24號住處搜
    索，扣得上開活動扳手及螺絲起子各1支，查悉上情。而警
    方因調查蘇韋霖上開100年3月7日下午之竊盜案件，詢問蘇
    韋霖，蘇韋霖在有偵查犯罪權限之公務員或機關發覺其為上
    開(一)至(三)4案件之行為人前，即向臺南市政府警察局第三分
    局員警主動坦承竊盜犯行，自首接受裁判。理由部分並補充
    ：被告蘇韋霖於本院審理時之自白。
三、被告部分竊盜行為後，刑法第321條於100年1月26日修正公
    布施行，並於同年月28日起生效。而依刑法第2條第1項所揭
    示之「從舊從輕」原則比較新舊法適用之結果，修正施行前
    後刑法第321條第1項第3款之構成要件未變，惟修正後法定
    刑增加得併科新台幣100,000元以下罰金之規定，被告於法
    條修正前之犯行，經比較修正前後之法律效果，以修正前之
    該條項所定刑度對被告為有利，自應適用修正前之規定。
四、按刑法第321條第1項第3款之攜帶兇器竊盜罪，係以行為人
    攜帶兇器竊盜為其加重條件，此所謂兇器，其種類並無限制
    ，凡客觀上足對人之生命、身體、安全構成威脅，具有危險
    性之兇器均屬之，且祇須行竊時攜帶此種具有危險性之兇器
    為已足，並不以攜帶之初有行兇之意圖為必要（最高法院79
    年臺上字第5253號判例可參）。查被告為上開5次竊盜犯行
    時，均攜帶扣案之上開活動扳手及螺絲起子為之，而扣案之
    活動扳手，全部為金屬製品，質地堅硬，扣案之螺絲起子除
    把柄部分為塑膠製品外，其餘部分為金屬製品，質地堅硬，
    此有臺南市政府警察局第三分局解送人犯移送書卷所附之照
    片足佐，該活動扳手及螺絲起子均屬金屬製品，質地堅硬，
    既能拆解裝設堅固之上開金屬沖水器具，若持以攻擊、敲擊
    人身，自足成傷，在客觀上為足以殺傷人生命、身體之器械
    ，顯然各為具有危險性之兇器。核被告蘇韋霖所為，係5次
    犯修正前、後刑法第321條第1項第3款之攜帶兇器竊盜罪。
    被告上開5罪間，時、地不同，犯意各別，行為互殊，應予
    分論併罰。再按刑法第62條所規定之自首，係以犯人在犯罪
    未發覺前，向該管公務員自承犯罪，而受法律之裁判為要件
    。所謂未發覺，乃指犯罪事實未為有偵查犯罪職權之公務員
    發覺，或犯罪事實雖已發覺，而犯人為誰，尚不知者而言。
    而向該管公務員自承其犯罪，不以先自向該公務員告知為必
    要，即受追問時，告知其犯罪仍不失為自首（最高法院92年
    度臺上字第487號判決意旨參照）。另按刑法第62條所謂自
    首，並不以使用自首字樣為必要。又刑事訴訟不能期待被告
    自己證明其自己犯罪，因之，自首者於自首後，縱又為與自
    首時不相一致之陳述，甚至否認犯罪，仍不能動搖其自首效
    力（最高法院88年度臺上字第877號判決意旨參照）。本件
    因另案調查被告另涉100年3月7日下午之竊盜案件，詢問被
    告，被告在有偵查犯罪權限之公務員或機關發覺其為上開4
    件（除犯罪事實(四)外，該案被告於警詢時否認犯行，見警詢
    第3頁，故該罪無自首之適用）竊盜案件之行為人前，即向
    臺南市政府警察局第三分局員警主動坦承該4次竊盜犯行，
    自首接受裁判等情，有被告之警詢筆錄在卷可稽（見警卷第
    1-3頁），並有證人廖安茂（國立台南大學總務處營繕組組
    員）、徐華宏（崑山科技大學總務處事務組組長）於警詢中
    分別陳稱：不確定有錄到竊嫌等語、尚未發現可疑之人等語
    （見警卷第15頁、45頁）、證人尤仁智（南台科技大學營繕
    組組長）係於被告於100年4月7日於警詢自首後，方於該年
    月14日至警詢製作報案筆錄（見警卷第22頁），被告雖未於
    警詢時為自首表述，然既被告承認犯行時，因被害人或尚未
    發覺犯嫌，或尚未報案，當得推認有偵查犯罪職權之公務員
    無從發覺，故起訴書(一)至(三)4次竊盜案件部分均依刑法第62
    條之規定，各減輕其刑。
五、爰審酌被告入監前從事維修中央空調工作，正值青壯，不思
    循正當管道賺取金錢，竟攜帶兇器，恣意竊盜校園內物品，
    破壞社會秩序，造成學校財產損失，師生不便，足見其漠視
    他人權益，守法意識薄弱，惟念其素行、家庭狀況、犯罪動
    機、手段、方法、所得財物價值、犯後坦承犯行等一切情狀
    ，分別量處如主文所示之刑，並定其應執行刑，以資懲儆。
    至公訴人雖請求本院合併判處被告有期徒刑2年6 月，然本
    院審酌一切情況，仍認應判處主文所示之刑為當，併附敘明
    。又扣案之活動扳手、螺絲起子各1支，均為被告所有，又
    係被告為上開5次加重竊盜犯行時，各次攜帶之工具，供各
    次行竊所用之物，均業據被告於審理中供承在卷，雖於另案
    執行沒收，此有臺灣臺南地方法院檢察署檢察官扣押（沒收
    ）物品處分命令乙只附卷（見該署100年度執從字第1139號
    卷），然沒收物之執行完畢與沒收物之不存在，並非一事，
    因犯罪依法必須沒收之物，雖已於共犯中之一人確定判決諭
    知沒收，並已執行完畢，對於其他共犯之判決，仍應宣告沒
    收（最高法院65年6月22日、65年度第五次刑庭庭推總會議
    決議(二)參照、同院95年度台上字第5271號判決參照），故本
    件仍依主從相隨之法理，於被告所犯5次加重竊盜罪主文項
    下各諭知沒收。
六、依刑事訴訟法第299條第1項前段、第273條之1第1項、第310
    條之2、第454條第2項，刑法第2條第1項、修正前、後第321
    條第1項第3款、第51條第5款、第62條、第38條第1項第2款
    、第3項，判決如主文。
七、如不服本判決應於收受本判後10日內向本院提出上訴書狀，
    並應敘述具體理由。如未敘述上訴理由者，應於上訴期間屆
    滿後20日內向本院補提理由書狀（均須按他造當事人之人數
    附繕本、切勿逕送上級法院）。
本案經檢察官吳書嫺到庭執行職務
中    華    民    國   100    年    11    月    2     日
                  刑事第五庭    法  官  蔡奇秀
以上正本證明與原本無異。
                                書記官  蕭伊舒
中    華    民    國   100    年    11    月    2     日
附錄本案論罪科刑法條：
中華民國刑法第321條
（加重竊盜罪）
犯竊盜罪而有下列情形之一者，處 6 月以上、5 年以下有期徒
刑，得併科新臺幣 10 萬元以下罰金：
一、侵入住宅或有人居住之建築物、船艦或隱匿其內而犯之者。
二、毀越門扇、牆垣或其他安全設備而犯之者。
三、攜帶兇器而犯之者。
四、結夥三人以上而犯之者。
五、乘火災、水災或其他災害之際而犯之者。
六、在車站、埠頭、航空站或其他供水、陸、空公眾運輸之舟、
    車、航空機內而犯之者。
前項之未遂犯罰之。
修正前之中華民國刑法第321條
（加重竊盜罪）
犯竊盜罪而有下列情形之一者，處 6 月以上、5 年以下有期徒
刑，得併科新臺幣 10 萬元以下罰金：
一、於夜間侵入住宅或有人居住之建築物、船艦，或隱匿其內而
    犯之者。
二、毀越門扇、牆垣或其他安全設備而犯之者。
三、攜帶兇器而犯之者。
四、結夥三人以上而犯之者。
五、乘火災、水災或其他災害之際而犯之者。
六、在車站或埠頭而犯之者。
前項之未遂犯罰之。